# 关于租金收入的确认

提问人：wangnanwer 时间：2021-02-02 15:28:00
陈老师您好!
客户公司有一处闲置的房产对外出租，租赁合同签的是租金逐年递增的合同，租赁期 15 年，总租金 7500 万。客户公司按照 7500 万平均直线法摊销到 15 年确认租金收入。 2020 年租户 7 月份发出解除租赁的通知，并且将自己公司的东西都搬离租赁地址了，今年是第五年。租赁合同约定双方不得单方终止合同，一方终止合同需提前 3 个月书面通知对方，否则将支付平均年租金 500 万的30%违约金。由于客户公司不赞同这样终止租赁合同目前尚在诉讼中，客户公司也对 2020 年全年确认的租赁收入。陈老师我这个客户目前的情况，以前年度按照平均年限多确认的收入需要冲回么？还有就是本年确认的租金收入应该确认多少个月？

回答人：chenyiwei
1 、根据该客户目前的情况，以前年度按照平均年限多确认的收入需要冲回，关于是否构成前期差错，虚关注合同约定的“需提前 3 个月书面通知对方，否则将支付平均年租金 500 万的30%违约金”的条款事实上导致该 15 年的租赁期不属于“不可撤销租赁期”。从你说的情况看，该租赁很可能是可撤销的，因而以前年度按 15 年作为一个整体按直线法摊销确认租金收入的做法很可能并不恰当，因而属于前期差错的可能性较大。
2 、本年度按实际租用月份数确认租金收入，但累计确认的租金收入不应超出累计可收回金额。